【裁判字號】    88,交聲,382
【裁判日期】    890111
【裁判案由】    違反道路交通管理處罰條例聲明異議
【裁判全文】
臺灣士林地方法院交通事件裁定                    八十八年度交聲字第三八二號
    原處分機關  臺北巿交通事件裁決所
    聲明異議人
    即受處分人  甲○○
右列受處分人因違反道路交通管理處罰條例案件，對於臺北市交通事件裁決所八十八
年十一月二十四日所為之處分 (原處分案號：北市交裁車字第二二─三七○一八號)
，聲明異議，本院裁定如左：
    主  文
異議駁回。
    理  由
一、按道路交通管理處罰條例第五十五條第二款規定：汽車駕駛人，在交岔路口、公
    共汽車招呼站十公尺內或消防車出、入口五公尺內臨時停車者，處新台幣（以下
    同）三百元以上六百元以下罰鍰。
二、本件受處分人即異議人甲○○於民國八十八年七月十六日十五時三十五分許，將
    所有車號ＤＬＺ─三八九號輕型機車停放於臺北縣淡水鎮○○路，為員警乙○○
    照像舉發，依據道路交通管理處罰條例第五十五條第二款之規定，填製臺北縣警
    察局北縣警淡違字第○○○三七○一八號違反道路交通管理事件通知單舉發。
三、聲明異議意旨略以：本件採證照片中並無違規事實，員警舉發有誤，原處分機關
    裁罰顯有不當云云。
四、經查：異議人甲○○所有輕型機車之上開違規事實，已有臺北縣警察局北縣警
    淡違字第○○○三七○一八號違反道路交通管理事件通知單一紙附卷可稽，並經
    證人即當場舉發之員警乙○○於本院結證稱：異議人停放機車處即是三角地帶，
    轉彎處即是人行步道，當時那個地方屬於交岔路口十公尺內，停車的地點在雙黃
    線的圈圈範圍內，屬禁止停車之區域，因為那個停車範圍太大，故無法照到雙黃
    線之標線等語。證人乙○○與受處分人並無仇怨，自無設詞誣陷，身觸偽證重罪
    之必要，其所言應可採信。再者，交通警員製單舉發違反道路交通管理處罰條例
    所列之違規事實，本質上為行政處分，係公務員基於職務上權力，依法就特定之
    具體事件所為具公法上效果之單方行政行為，基於公務員為公法上行為具有公信
    力之原則，該行政處分當可被推定為真正，其據以依法處分之事實認定亦為正確
    無誤，此與民事訴訟法第三百五十五條第二項規定：「文書依其程式及意旨得認
    作公文書者，推定其為真正」之情形相同，本此公信原則，乃立法者賦予行政機
    關制定違反道路交通事件統一裁罰標準及處理細則，使執勤警員得當機處分（如
    該細則第二十三條）以達其維護交通秩序、安全之行政目的，反之，若謂公務員
    一切行政行為均需預留證據以證其實，則國家行政勢必窒礙難行，據此，刑事訴
    訟法就犯罪證據有關之規定中，與屬行政秩序罰之交通違規裁罰本質不合之部分
    ，自不在準用之列，從而本件異議人既未就執勤員警之舉發有誤提出相關證據以
    供調查，本院經查亦無何證據足資證明其有捏造事實違法取締之情事，則執勤警
    員本其維護交通秩序、安全職責所為之舉發，自應受到合法、正確之推定。
    乃受處分人空言辯稱未違規停車云云，即難採信，原處分機關據以援引上開規定
    ，裁處受處分人新臺幣三百元並無不當，本件異議為無理由，應予駁回。
三、據上論斷，應依道路交通案件處理辦法第十九條，裁定如主文。
中      華      民      國      八十九      年    一      月    十一    日
                                  臺灣士林地方法院交通法庭
                                      法  官  許  永  煌
右正本證明與原本無異。
如不服本裁定應於送達後五日內向本院提出抗告狀。
                                      書記官  黃  秀  雲
中      華      民      國      八十九      年    一      月    十八    日


司法院資訊處製作；財團法人民間司法改革基金會備份。
